【裁判字號】    91,上易,1719
【裁判日期】    920115
【裁判案由】    竊盜
【裁判全文】
臺灣高等法院高雄分院刑事判決                  九十一年度上易字第一七一九號
    上  訴  人  台灣高雄地方法院檢察署檢察官
    被      告  甲○○  男  四.
    選任辯護人  洪文佐律師
右上訴人因被告竊盜案件，不服臺灣高雄地方法院九十一年度易字第三○一九號中華
民國九十一年十月十八日第一審判決（起訴案號：臺灣高雄地方法院檢察署九十一年
度偵字第一二六四○號），提起上訴，本院判決如左：
      主  文
上訴駁回。
      理  由
一、公訴意旨略以：被告甲○○曾犯竊盜罪，經法院判處有期徒刑三月確定，甫於民
    國九十一年四月十四日執行完畢。詎仍不知悛悔，意圖為自己不法之所有，基於
    竊盜之犯意，於九十一年六月八日下午二時許，趁假日無人看守之際，攜其所有
    客觀上足供兇器使用之扳手一支，至高雄縣鳳山市○○路○段一三六號「高雄縣
    政府稅捐稽徵處」之停車場內，竊取謝錦綺所有車號八五二—七四九八號重型機
    車之避震器及油箱調節器各一個，得手後欲離去時，為警當場查獲，因認被告涉
    犯刑法第三百二十一條第一項第三款之攜帶兇器竊盜罪嫌云云。
二、按犯罪事實應依證據認定，無證據不得推定其犯罪事實，刑事訴訟法第一百五十
    四條定有明文。又按物權，除法律另有規定外，因拋棄而消滅；而刑法上之竊盜
    罪，以意圖為自己或第三人不法之所有，竊取他人之動產為成立要件，若所取得
    之物，係他人拋棄之無主物，已非他人所有之動產，即與竊盜罪之構成要件不合
    ，最高法院八十六年度台上字第一六六八號裁判可資參照。
三、訊據被告甲○○，否認有上開竊盜犯行。辯稱：「被告去撿時，該車已經很破爛
    ，被告以為是人家不要的，所以才去拆零件，並不是要去偷」云云。
四、經查，被告係於九十一年六月八日下午二時許，攜帶扳手一支，前往高雄縣鳳山
    市○○路○段一三六號「高雄縣政府稅捐稽徵處」停車場內，拆取車號八五二—
    七四九八號重型機車上之避震器及油箱調節器各一個之事實，業據被告供承在卷
    ，核與證人謝錦綺證述情節相符，並有贓物領據一紙及照片五張在卷可稽；惟證
    人即車號八五二—七四九八號重型機車之原所有權人謝錦綺於原審審理時到庭證
    稱：「該機車我八十四年就註銷了，我放在那裡只是偶而騎用，次數非常少，只
    有在八十四、五年騎過一次，我都是開車，有想把機車處理掉，但不知道如何處
    理，我也不知道機車零件被偷。」、「（現機車有無處理？）還沒有處理，還是
    放在那裡，我要賣給舊貨商，舊貨商也不要。」、「（那部機車還要否？）我不
    要了，但不知道如何丟掉，我們把不要的東西放在那裡，看是否可以統一處理。
    」等語（見原審法院九十一年十月八日審判筆錄），顯見車號八五二—七四九八
    號重型機車已為證人謝錦綺所拋棄，輔以車號八五二—七四九八號重型機車係於
    七十四年出廠之車輛，距今車齡超過十七年，已經甚為老舊，而證人謝錦綺更早
    於八十四年三月三十一日即將其車牌註銷，並自八十五年後即未曾使用該車，迄
    今業已有六年左右之時間，證人謝錦綺亦不知該機車有遭人拔取零件等情（見九
    十一年六月八日警訊筆錄），益足徵證人謝錦綺確有拋棄車號八五二—七四九八
    號重型機車之意，是車號八五二—七四九八號重型機車既已為證人謝錦綺所拋棄
    ，其即屬無主物，而非他人之動產甚明。從而，被告所取得之物，既屬他人拋棄
    之無主物，則被告所為顯與刑法竊盜罪之構成要件不符。此外，本院復查無其他
    積極證據足認被告確有公訴人所指之犯行，自屬不能證明被告犯罪。
五、原審因而為被告甲○○無罪之判決，核無不合。檢察官上訴意旨，仍執前詞，並
    以證人並無拋棄上開車輛之意思，原審誤解證人謝錦綺之意等語，指摘原判決不
    當。然查證人謝錦綺確有拋棄車號八五二—七四九八號重型機車之意，已經原判
    決論述甚詳。且該機車於被竊零件之時，亦已無機車手把及前車燈、左右後車輪
    蓋，此有照片兩張附於警訊卷內可證，實際上亦無法騎用，難認證人尚有保有該
    車所有權之意，亦不足以認定原審誤解證人謝錦綺之意。本件上訴為無理由，應
    予駁回。
據上論結，應依刑事訴訟法第三百六十八條，判決如主文。
本案經檢察官鄭文貴到庭執行職務。
中      華      民      國      九十二      年      一    月    十五    日
                              臺灣高等法院高雄分院刑事第九庭
                                  審判長法官  張明松
                                        法官  江泰章
                                        法官  任森銓
右正本證明與原本無異。
不得上訴。
                                      書記官  施耀程
中      華      民      國      九十二      年      一    月    十六    日
                                                                    Ａ


司法院資訊處製作；財團法人民間司法改革基金會備份。
